【裁判字號】    89,易,1426
【裁判日期】    890622
【裁判案由】    傷害等
【裁判全文】
臺灣臺南地方法院刑事判決                        八十九年度易字第一四二六號
    公  訴  人  台灣台南地方法院檢察署檢察官
    被      告  甲○○
右列被告因傷害等案件，經檢察官提起公訴 (八十九年度偵字第四六一五號)，本院
判決如左：
    主  文
甲○○以加害生命之事恐嚇他人致生危害於安全，處拘役伍拾日，如易科罰金，以參
佰元折算壹日。
傷害部分公訴不受理。
    事  實
一、甲○○於民國八十九年四月六日二十二十許，至台南縣關廟鄉○○街二一三號乙
    ○○住處，向蔡女索債，雙方一言不合，甲○○竟出手毆打乙○○成傷（傷害部
    分業經撤回）。乙○○報警前來處理，並表示將至法院控告張某，甲○○竟向乙
    ○○恐嚇稱：如告伊，將讓蔡女一家人全滅（台語，即消滅其全家之意）等語，
    使乙○○心生畏懼。
二、案經乙○○訴請台灣台南地方法院檢察署檢察官偵查起訴。
    理  由
一、訊據被告甲○○固不諱言於右揭時地因向乙○○要債而發生爭執，惟矢口否認有
    恐嚇犯行，辯稱：伊只是把乙○○拉到店外面，要談債務的事，告訴人的女兒也
    在場知道詳情云云。然查右揭事實業據告訴人乙○○指訴甚詳，又證人即告訴人
    之女卓維怡於偵查中亦證稱：「他說如果我們去告會讓我們全家都滅」等語，核
    與告訴人指述相符，且被告自承證人卓維怡在場知道詳情，則證人所證自堪信與
    事實相合。被告所辯無非卸責之詞，不足採信。本件事證已臻明確，被告犯行堪
    予認定，應依法論科。
二、核被告甲○○所為，係犯刑法第三百零五條之恐嚇危害安全罪。爰審酌被告之品
    性、犯罪之動機、目的、手段、所生危害及雙方已和解，有和解書乙紙存卷可參
    等一切情狀，量處如主文所示之刑，併諭知易科罰金之折算標準，以資懲儆。
三、另公訴意旨略以：甲○○於民國八十九年四月六日二十二十許，至台南縣關廟鄉
    ○○街二一三號乙○○住處，向蔡女索債，雙方一言不合，甲○○竟基於傷害人
    身體之犯意，出手毆打乙○○，致乙○○胸前瘀傷、左手肘擦傷、左顳部及顱頂
    部血腫之傷害，因認涉犯刑法第二百七十七條第一項之傷害罪嫌云云。經查：
  (一)按告訴乃論之罪，告訴人於第一審辯論終結前得撤回其告訴，又告訴經撤回者，
    應諭知不受理之判決，刑事訴訟法第二百三十八條第一項、第三百零三條第三款
    分別定有明文。
  (二)查本件告訴人乙○○告訴被告傷害案件，起訴書認係觸犯刑法第二百七十七條第
    一項之傷害罪，依同法第二百八十七條之規定，須告訴乃論。茲據告訴人於八十
    九年五月十五日具狀撤回告訴，依照前開說明，此部分自應諭知不受理之判決。
四、據上論斷，應依刑事訴訟法第二百九十九條第一項前段，第三百零三條第三款，
    刑法第三百零五條、第四十一條，罰金罰鍰提高標準條例第一條前段、第二條，
    判決如主文。
本案經檢察官曾昭愷到庭執行職務
中    華    民    國      八十九    年      六      月      二十二      日
                                      臺灣臺南地方法院刑事第一庭
                                          法  官  彭  喜  有
右正本證明與原本無異
如不服本判決，應於送達後十日內，向本院提出上訴狀。
                                          書記官  楊  育  民
中    華    民    國      八十九    年      六      月      二十二      日
附錄本案論罪科刑法條全文
刑法第三百零五條：
  以加害生命、身體、自由、名譽、財產之事恐嚇他人致生危害於安全者，處二年以
  下有期徒刑、拘役或三百元以下罰金。


司法院資訊處製作；財團法人民間司法改革基金會備份。
